臺灣新北地方法院刑事判決
111年度易字第196號
公  訴  人  臺灣新北地方檢察署檢察官
被      告  江子誠


上列被告因違反家庭暴力防治法案件，經檢察官提起公訴（110
年度偵字第35255號、第39634號），本院判決如下：
    主  文
甲○○犯強制罪，處有期徒刑貳月，如易科罰金，以新臺幣壹仟元
折算壹日；又犯違反保護令罪，處有期徒刑貳月，如易科罰金，
以新臺幣壹仟元折算壹日，扣案之空氣槍壹把、彈匣壹個、鋼珠
彈壹袋、填彈器壹個及鋼瓶壹個均沒收；又犯違反保護令罪，處
拘役參拾日，如易科罰金，以新臺幣壹仟元折算壹日。有期徒刑
部分，應執行有期徒刑參月，如易科罰金，以新臺幣壹仟元折算
壹日。
    事  實
一、甲○○係丙○○之配偶，2人具有家庭暴力防治法第3條第1款所
    定之家庭成員關係，竟分別為下列犯行：
  ㈠於民國110年5月3日某時許，在當時與丙○○同住之新北市○○區
    ○○路000巷0弄0號2樓住處（下稱大湖路住處），因故與丙○○
    發生爭執，竟基於強制犯意，於該住處浴室內，以手掐住丙
    ○○脖子，並持蓮蓬頭往丙○○臉上淋水，喝令丙○○不得出聲，
    以此強暴方式妨害丙○○行使自由活動之權利。
  ㈡明知其前因對丙○○實施家庭暴力行為，經本院於110年6月22
    日核發110年度司暫家護字第624號暫時保護令(下稱本案暫
    時保護令)，命其不得對丙○○實施身體或精神上不法侵害之
    行為或騷擾，於該保護令有效期間內，竟仍基於違反保護令
    及恐嚇、毀損之犯意，於110年8月9日晚間7時8分許，在丙○
    ○上開住處外，持空氣槍朝丙○○住處之窗戶射擊，致窗戶玻
    璃破裂而不堪使用，並致使丙○○心生畏懼，以此方式對丙○○
    為精神上之不法侵害而違反本案暫時保護令。
  ㈢明知本案暫時保護令內容，於該保護令有效期間內，仍基於
    違反本案暫時保護令之犯意，於110年7月15日晚間9時57分
    許，與其友人蕭瑋姈一同至丙○○大湖路住處（丙○○自110年5
    月4日起即未同意甲○○進出大湖路住處），由蕭瑋姈出面按
    門鈴使丙○○開門，並進入該住處內與丙○○交談，嗣甲○○敲門
    使蕭瑋姈開門，甲○○即未經丙○○同意而進入丙○○住處內(侵
    入住宅部分未據告訴)，並於丙○○喝令其離去後仍不離去，
    以此方式對丙○○為騷擾行為而違反本案暫時保護令。
二、案經丙○○訴由新北市政府警察局三峽分局報告臺灣新北地方
    檢察署檢察官偵查起訴。
    理  由
壹、證據能力
一、證人即告訴人丙○○及其母許滿、其父張水土於偵訊時之證述
    有證據能力
　  按被告以外之人於偵查中向檢察官所為之陳述，除顯有不可
    信之情況者外，得為證據，刑事訴訟法第159條之1第2項定
    有明文；此所稱「顯有不可信之情況」，係指關於檢察官取
    供程序明顯違背程序規定、超乎正常期待而無可信任者而言
    ，是判斷偵查中供述證據是否具有證據適格，應以該供述作
    成之客觀條件及環境，例如陳述人於陳述時之心理狀態是否
    健全、有無違法取供情事，是否出於陳述者之真意所為之供
    述等，作為判斷之依據，亦即自偵查筆錄製作之原因、過程
    及其功能等加以觀察其信用性，據以判斷該傳聞證據是否有
    顯不可信之情況。查證人丙○○、許滿、張水土於偵訊時以證
    人身分向檢察官陳述時，均依法具結，而其等向檢察官所為
    之陳述，自筆錄內容觀之，並無不正取供之情事，即就卷證
    形式上觀察，尚無一望即知之顯不可信之情形，依刑事訴訟
    法第159條之1第2項之規定，證人丙○○、許滿、張水土於偵
    訊時之證述，有證據能力，被告甲○○不同意該等證人於偵訊
    時之證述有證據能力，卻未提出該等證人於偵訊時之證述於
    作成時之客觀條件及環境有何顯不可信之情形，所辯自不足
    採（至被告主張該等證人之證述與事實不符乙節，係屬該等
    證據是否可採之證明力問題，與證據能力無涉）。
二、按被告以外之人於審判外之言詞或書面陳述，除法律有規定
    者外，不得作為證據；又被告以外之人於審判外之陳述，雖
    不符同法第159條之1至第159條之4之規定，而經當事人於審
    判程序同意作為證據，法院審酌該言詞陳述或書面陳述作成
    時之情況，認為適當者，亦得為證據；而當事人、代理人或
    辯護人於法院調查證據時，知有第159條第1項不得為證據之
    情形，而未於言詞辯論終結前聲明異議者，視為有前項之同
    意，刑事訴訟法第159條第1項、第159條之5分別定有明文。
    查本案檢察官、被告就本判決所引用被告以外之人於審判外
    之言詞或書面陳述之證據能力，除上開證據外，於準備程序
    、審判期日中均不爭執其證據能力，且迄至言詞辯論終結前
    亦未聲明異議，本院審酌該等具有傳聞證據性質之證據製作
    時之情況，尚無違法不當及證明力明顯過低之瑕疵，應無不
    宜作為證據之情事，認以之作為本案之證據，應屬適當，依
    刑事訴訟法第159條之5之規定，認該等證據資料均有證據能
    力。
三、本判決所引用之非供述證據部分，與本案待證事實均有關連
    性，亦無證據證明係實施刑事訴訟程序之公務員以不法方式
    所取得，依刑事訴訟法第158條之4之反面解釋，當有證據能
    力，復於本院審理時，提示並告以要旨，使當事人充分表示
    意見，自得為證據使用。至被告主張不同意證人丙○○於警詢
    時之證述有證據能力乙節，本院並未將上開證據引為認定被
    告有罪事實之證據，故就被告爭執上開證據之證據能力之有
    無，認無加審酌之必要，附此敘明。
貳、認定事實所憑之證據及理由
一、上開犯罪事實一㈡部分，業據被告於警詢及本院準備程序、
    審理時均坦承不諱（見偵字第39634號卷第5-6頁、本院易字
    卷第59、166-167頁），核與證人丙○○於偵訊時所述相符（
    見偵字第35255號卷第39-40頁），並有本案暫時保護令、新
    北市政府警察局三峽分局保護令執行紀錄表、家庭暴力案件
    訪查表、搜索扣押筆錄暨扣押物品目錄表、新北市政府警察
    局中和分局家庭暴力案件相對人制約紀錄表、家庭暴力通報
    表、電子郵件擷圖、簡訊擷圖、監視錄影畫面擷圖、相關照
    片及新北市政府警察局110年9月6日新北警鑑字第110168900
    1號鑑驗書、汽車租賃契約書在卷可查（見偵字第35255號卷
    第16-18、22、25、42-43、50頁、偵字第39634號卷第19-20
    、23、29-33、35-36、38-45、58-59頁），足認被告前開任
    意性自白與事實相符，可堪採信。
二、犯罪事實一㈠㈢部分
　　訊據被告固坦承有於110年5月3日與丙○○一同在大湖路住處
    ，因故與丙○○發生爭執，並在住處浴室以蓮蓬頭將水潑灑至
    丙○○臉上，且要求丙○○不得出聲；於知悉本案暫時保護令後
    ，在110年7月15日晚間9時57分許與蕭瑋姈一同至大湖路住
    處，由蕭瑋姈出面按門鈴使丙○○開門，蕭瑋姈進入該住處內
    與丙○○交談，嗣其敲門並進入該住處內等情，惟就犯罪事實
    一㈠部分否認有何強制犯行，就犯罪事實一㈢部分否認有何違
    反保護令犯行，辯稱：就犯罪事實一㈠部分，伊有摀住丙○○
    嘴巴要求丙○○不得出聲，無勒住丙○○脖子，亦僅用蓮蓬頭潑
    丙○○水，未持蓮蓬頭往丙○○臉上淋水；就犯罪事實一㈢部分
    ，伊當天至大湖路住處是為拿取工作用工具，因為丙○○在事
    發前一星期前要求伊至大湖路住處拿走工具，又蕭瑋姈曾表
    示要當伊與丙○○之和事佬，伊就蕭瑋姈一同前往，當天伊本
    來在門外，聽到丙○○跟蕭瑋姈說不實事情，伊才敲門進去，
    丙○○叫伊離開，伊就拉蕭瑋姈離開該處等語。惟查：
　㈠被告有於110年5月3日與丙○○一同在大湖路住處，因故與丙○○
    發生爭執，並在住處浴室以蓮蓬頭將水潑灑至丙○○臉上，亦
    有喝令丙○○不得出聲；被告前因對丙○○實施家庭暴力行為，
    經本院於110年6月22日核發本案暫時保護令，命其不得對丙
    ○○實施身體或精神上不法侵害之行為或騷擾，被告知悉本案
    暫時保護令內容後，於該保護令有效期間內，在110年7月15
    日晚間9時57分許與蕭瑋姈一同至大湖路住處，由蕭瑋姈出
    面按門鈴使丙○○開門，蕭瑋姈進入該住處內與丙○○交談，嗣
    被告敲門並進入該住處內等情，業據被告於警詢、偵訊及本
    院準備程序、審理時均坦承不諱（見偵字第39634號卷第5-7
    、46-48頁、本院易字卷第58-59、163-169頁），核與證人
    丙○○於偵訊及本院審理時所述相符（見偵字第35255號卷第3
    9-40頁、本院易字卷第141-159頁），並有本案暫時保護令
    、新北市政府警察局三峽分局保護令執行紀錄表、家庭暴力
    案件訪查表、新北市政府警察局中和分局家庭暴力案件相對
    人制約紀錄表、電子郵件擷圖、簡訊擷圖及本院勘驗筆錄暨
    擷圖在卷可查（見偵字第35255號卷第16-18、22、25、42、
    50頁、偵字第39634號卷第32頁、本院易字卷第143、177-17
    9頁），故此部分事實，均可堪認定。
　㈡證人丙○○於偵訊及本院審理時證稱：110年5月3日上午伊與被
    告一同在大湖路住處，伊因與被告在房間有點口角，就走到
    客廳想要回母親在國際二路的家，被告就對伊動手、推伊，
    伊就哭，被告就拿水電用之切管刀架住伊脖子說「你再吵你
    就完蛋，我就讓你死，你再有聲音」，伊會怕就哭，有哭出
    聲，被告就把伊拉到客用浴室，切管刀放在浴室前之架子上
    ，把伊推到浴室角落，用手掐住伊脖子，拿蓮蓬頭一直往伊
    臉上淋，要伊閉嘴，伊邊哭邊求被告不要淋伊，被告叫伊不
    要出聲就可以停，被告淋伊水有超過1分鐘，伊一直跟被告
    說伊快沒呼吸，印象中伊當時有點昏厥、無意識，後來有意
    識、眼睛張開時看到被告在伊面前一直哭，跟伊說對不起，
    伊會害怕，就一直喊救命，沒多久被告要從浴室出去，伊慢
    慢要走出去，被告又把伊往前推不讓伊出去，對伊說「你敢
    出聲大叫，你就完蛋」，沒多久伊聽到伊父母聲音，伊就緩
    緩從浴室走出來，伊父母、二嫂就拿掃把出現在住處客廳，
    伊父母很生氣要被告出去，被告就嗆的很大聲，後來就跑出
    去等語（見偵字第35255號卷第40頁、見本院易字卷第145-1
    49、156頁)。是依證人丙○○證述，丙○○與被告於110年5月3
    日在大湖路住處因故發生爭執，被告有在浴室用手掐住其脖
    子，拿蓮蓬頭往其臉上淋水，令其不得哭泣、出聲。佐以被
    告於警詢時自承：110年5月3日，伊和丙○○在大湖路住處吵
    架，伊為了要讓丙○○冷靜下來，伊的手有放在丙○○脖子上，
    因為伊和丙○○在浴室吵架，為了要讓丙○○冷靜下來，才用水
    潑丙○○的臉等語（見偵字第39634號卷第6頁反面），可見證
    人丙○○前揭證述被告於前揭時地，以手掐住其脖子並在浴室
    拿蓮蓬頭往其臉上淋水乙節並非子虛。又丙○○之母親許滿及
    父親張水土於110年5月3日，因張水土接獲鄰居電話告知有
    聽到丙○○與被告在吵架、喊救命而趕至大湖路住處，進入該
    住處內見丙○○頭上、臉上都是水、都濕掉，且發抖在哭，被
    告沒多久即離開該住處等情，有證人許滿、張水土於偵訊時
    之證述在卷（見偵字第39634號卷第98-99頁），又被告於本
    院審理時供稱：當天早上伊急著去工作，先去刷牙洗臉，丙
    ○○走到浴室門口一直念，伊就拿蓮蓬頭往丙○○臉上甩出去灑
    水，後來伊就把蓮蓬頭拿回來掛好，丙○○很不甘願，就進來
    抓伊，一直喊救命，那時候伊就有摀住丙○○嘴巴等語（見本
    院易字卷第163-164頁）。據此，可知丙○○於案發當時有喊
    救命，鄰居因聽聞丙○○喊救命而電話通知張水土，張水土及
    許滿因此趕至大湖路住處，於該住處內見丙○○臉上都是水、
    都濕掉，且發抖在哭，足徵被告與丙○○於案發當時之爭執激
    烈。被告固辯稱其僅將蓮蓬頭甩向丙○○灑水，亦無掐住丙○○
    脖子等語，然倘被告持蓮蓬頭往丙○○臉上撒水之程度僅止於
    甩出蓮蓬頭灑水，且僅將手放置於丙○○脖子上而未掐住丙○○
    脖子，衡情丙○○臉上或身上不至有「都是水、都濕掉」之情
    ，亦無大喊「救命」之必要，更無可能於許滿、張水土趕至
    現場時仍有發抖在哭此等激動、害怕之情緒，足見證人丙○○
    證述被告於前揭時地，在浴室以手掐住其脖子並拿蓮蓬頭往
    其臉上淋水，喝令其不得出聲乙節係屬可信，被告前揭辯稱
    並無可採。至於證人丙○○固於偵訊及本院審理時證稱被告於
    案發當時尚有持切管刀架住伊脖子自客廳拖至浴室等語，然
    此情為被告否認，卷內亦無證據足資補強此部分證述屬實，
    故難認被告當時有持切管刀架住丙○○脖子，將丙○○自客廳拖
    至浴室，附此敘明。
　㈢證人丙○○於偵訊及本院審理時證稱：110年5月3日伊與被告吵
    架之後，就不准被告到大湖路住處，被告也就沒有再住在該
    處，後來伊母親也更換大門鑰匙；伊不認識蕭瑋姈，110年7
    月15日晚間9時、10時許當時伊在該住處聽到敲門聲，伊聽
    到女生的聲音，但從門看不到外面是誰，伊就開門開小小的
    一個縫，那個女生（即蕭瑋姈）就把門往前推，反覆問伊與
    被告怎麼了，伊請蕭瑋姈離開，沒多久外面又有敲門聲，伊
    有跟蕭瑋姈說伊有保護令，不要開門，蕭瑋姈還是開門讓被
    告進來，伊沒有同意被告進來，伊怕被告傷害伊，就開始錄
    影，邊錄影邊走到飯桌拿派出所名片準備要打電話給員警並
    叫被告離開，被告就一直講一大堆伊要離婚就所有債務伊自
    己處理等語，伊撥電話給員警，錄影畫面就停止斷掉，被告
    看到伊報警就和蕭瑋姈離開了等語（見偵字第35255號卷第3
    9頁反面、本院易字卷第149-154、156-157）。又經本院勘
    驗卷附丙○○提出之錄影檔案，勘驗結果為被告與蕭瑋姈站在
    大湖路住處陽台處，被告站在蕭瑋姈後面，蕭瑋姈雙手將陽
    台布簾打開，被告、蕭瑋姈均面向丙○○，三人並為下列對話
    ：「丙○○：你出去好不好，我就跟你說我要離婚，你出去，
    你出去。」、「被告：那所有的債務你要背嗎」、「丙○○：
    我就跟你說」、「蕭瑋姈（回頭以手指指向被告）：閉嘴」
    、「被告：那我的債務你要背嗎」、「蕭瑋姈（以手指指向
    被告）：閉嘴」、「丙○○：我就跟你說車子是你要負責的，
    你出去」、「被告：一旦提分手，那些債務就是你的（以手
    撥開窗簾）」，嗣錄影畫面迅速朝住處室內移動，有本院勘
    驗筆錄暨擷圖在卷可查（見本院易字卷第143、177-178頁）
    。復被告於警詢時自承：110年7月15日伊女性朋友蕭瑋姈知
    道伊和丙○○因為離婚的事情在吵架，就主動跑來說要跟丙○○
    協調，伊就幫蕭瑋姈開大湖路住處1樓大門讓蕭瑋姈上樓，
    當時伊在2樓門外聽到丙○○都在亂講話，伊才敲門讓蕭瑋姈
    幫伊開門等語（見偵字第39634號卷第6-7頁），堪認被告明
    知本案暫時保護令內容，仍在110年7月15日晚間9時57分許
    與友人蕭瑋姈一同至丙○○大湖路住處，由蕭瑋姈出面按門鈴
    使丙○○開門，蕭瑋姈進入該住處內與丙○○交談，嗣甲○○敲門
    使蕭瑋姈開門，甲○○即未經丙○○同意而進入丙○○住處內，並
    於丙○○喝令其離去後仍不離去。被告固辯稱是丙○○要伊去大
    湖路住處拿工具，且丙○○要伊離開，伊就拉著蕭瑋姈離開云
    云。暫不論依前揭勘驗結果，被告於110年7月15日進至大湖
    路住處內，均未提及拿取工具一事，則被告於該日至大湖路
    住處之目的是否要拿取工具，難謂無疑外，依被告提出之其
    與丙○○間之通訊軟體LINE之對話紀錄，丙○○固有要求其至大
    湖路住處拿走工具乙情（見本院易字卷第71、187頁），然
    證人丙○○於本院審理時證稱：大湖路住處係登記在其母許滿
    名下，伊與被告在110年5月3日吵架後，許滿即不准被告進
    到該住處；110年7月15日當天伊未同意被告進入大湖路住處
    ，伊忘記上開對話紀錄的日期為何，因為伊都有跟被告說請
    他把工具拿走，但由伊父母陪同，也有跟被告約好時間，可
    是被告沒有出現，就是約好的時間都沒有出現，一直改來改
    去，伊忘記上開日期是在110年7月15日前或後，但伊有很明
    顯的和被告說伊必須要有警察還有伊家人陪同，伊沒有跟被
    告約可以在110年7月15日到大湖路住處拿工具等語（見本院
    易字卷第150-155頁），可知丙○○係要求被告於約定時間至
    大湖路住處拿取工具，並非容許被告得隨時自行前往拿取工
    具，而110年7月15日當日，丙○○並未允許被告至大湖路住處
    拿取工具。且依被告於本院審理時供承：上開對話紀錄之對
    話內容係110年7月15日前幾天之對話，110年7月15日當天，
    伊要去大湖路住處之前，沒有辦法和丙○○聯繫，所以那天伊
    才會拜託蕭瑋姈先進去，因為伊就是怕丙○○有保護令等語（
    見本院易字卷第164-165頁)，益徵被告對於丙○○未同意其可
    於110年7月15日至大湖路住處乙節知之甚詳。復按家庭暴力
    防治法第2條第3款規定之騷擾，係指任何打擾、警告、嘲弄
    或辱罵他人之言語、動作或製造使人生畏怖之行為，使他人
    因而產生不快不安之感受。本案被告於110年7月15日晚間9
    時57分許，未經丙○○同意即至大湖路住處，並進入住處內，
    丙○○見被告進入該住處，即錄影並要求被告離開，然被告未
    立即離開，仍與丙○○為上開對話內容之爭執，而丙○○亦於當
    日晚間10時4分許隨即至新北市政府警察局三峽分局湖山派
    出所報案被告違反保護令，有新北市政府警察局三峽分局湖
    山派出所受理各類案件紀錄表在卷可查（見偵字第35255號
    卷第15頁）。觀諸丙○○見被告進入大湖路住處，即錄影並要
    求被告離開，後於當日晚間至派出所報案，可見丙○○對於被
    告未經其同意即進入上開住處內，且經要求離去仍未立即離
    去等舉甚感不安與不快，是縱依被告所述，其當天在與丙○○
    為前揭對話後隨即離去，被告上開等舉，已該當家庭暴力防
    治法第2條第3款所稱之「騷擾」。
三、綜上所述，被告就犯罪事實一㈠㈢之辯解，並無可採。本案犯
    行均可堪認定，應依法論科。
參、論罪科刑
一、按稱家庭暴力者，指家庭成員間實施身體、精神或經濟上之
    騷擾、控制、脅迫或其他不法侵害之行為；所謂家庭暴力罪
    者，指家庭成員間故意實施家庭暴力行為而成立其他法律所
    規定之犯罪；家庭成員包括配偶及前配偶，家庭暴力防治法
    第2條第1款、第2款、第3條第1款分別定有明文。所謂身體
    上不法侵害，舉凡肢體虐待、遺棄、強迫、妨害自由等行為
    皆屬之。又按刑法第304 條強制罪之強暴、脅迫，祇以所用
    之強暴、脅迫手段足以妨害他人行使權利，或足使他人行無
    義務之事為已足，並非以被害人之自由完全受其壓制為必要
    ；所謂之「強暴」，乃指對人施用有形物理力之行為，即以
    實力不法加諸他人之謂。是被告於犯罪事實一㈠所示時間，
    與丙○○間為配偶關係，具有家庭暴力防治法第3條第1款所定
    之家庭成員關係，則被告以掐住丙○○脖子、持蓮蓬頭往丙○○
    臉上淋水之強暴手段，妨害丙○○自由活動之權利，洵屬家庭
    成員間故意實施身體上不法侵害之行為，而為家庭暴力防治
    法第2條第2款所稱之家庭暴力罪，然因家庭暴力防治法並無
    罰則規定，故依刑法第304條第1項強制罪規定論處。
二、是核被告就犯罪事實一㈠所為，係犯刑法第304條強制罪；就
    犯罪事實一㈡所為，係犯刑法第305條恐嚇罪、第354條毀損
    罪及家庭暴力防治法第61條第1款違反保護令罪；就犯罪事
    實一㈢所為，係犯家庭暴力防治法第61條第2款違反保護令罪
    。又被告就犯罪事實一㈡部分，係以一行為同時觸犯數罪名
    ，為想像競合犯，應依刑法第55條規定從一重論以違反保護
    令罪。被告所犯上開3罪，犯意各別，行為互殊，應予分論
    併罰。
三、爰審酌被告與丙○○間為配偶關係，未能和平處理其與丙○○間
    之糾紛，而以如犯罪事實一㈠所示方式對丙○○為強制行為而
    妨害丙○○權利之行使，又明知本案暫時保護令內容，仍恣意
    以如犯罪事實一㈡㈢所示之方式，對丙○○為恐嚇、毀損、精神
    上不法侵害及騷擾行為，所為誠屬非是，惟考量被告犯後就
    犯罪事實一㈡部分坦承犯行，就犯罪事實一㈠㈢部分，坦認部
    分客觀行為，兼衡被告違犯本案之動機、目的、情節、手段
    、各犯行侵害丙○○權益之程度，暨其素行、於本院審理時提
    出其與丙○○間之對話紀錄所呈之相處情形、自承之教育程度
    、家庭生活經濟狀況（見本院易字卷第181-205、169頁）等
    一切情狀，分別量處如主文所示之刑，並均諭知易科罰金之
    折算標準。另審酌被告所犯如犯罪事實一㈠㈡之罪之犯行罪質
    及刑法第51條數罪併罰定執行刑之立法所採之限制加重原則
    ，兼衡以各罪之犯罪時間間隔、被告整體犯行之應罰適當性
    及所犯各罪對於社會之整體危害程度等情狀，定其應執行刑
    如主文所示，並諭知易科罰金之折算標準，以資懲儆。
肆、按供犯罪所用、犯罪預備之物或犯罪所生之物，屬於犯罪行
    為人者，得沒收之，刑法第38條第2項前段明定。查扣案之
    空氣槍1把、彈匣1個、鋼珠彈1袋、填彈器1個及鋼瓶1個，
    為被告所有，且係供被告為如犯罪事實一㈡犯行所用，業據
    被告於警詢及本院準備程序、審理時坦承在卷（見偵字第39
    634號卷第5頁反面、本院易字卷第58-59、167頁），並有新
    北市政府警察局三峽分局搜索扣押筆錄、扣押物品目錄表在
    卷可查（見偵字第39634號卷第19-20頁），應依刑法第38條
    第2項前段規定於被告所犯該次犯行主文項下宣告沒收。
據上論斷，應依刑事訴訟法第299條第1項前段(依刑事裁判精簡
原則，僅記載程序法條文)，判決如主文。
本案經檢察官乙○○提起公訴，檢察官劉家瑜到庭執行職務。
中　　華　　民　　國　　111 　年　　7 　　月　　14　　日
                  刑事第九庭  法　官  林翊臻
上列正本證明與原本無異。
如不服本判決，應於判決送達後20日內敘明上訴理由，向本院提
出上訴狀 (應附繕本) ，上訴於臺灣高等法院。其未敘述上訴理
由者，應於上訴期間屆滿後20日內向本院補提理由書「切勿逕送
上級法院」。
                              書記官  郭佩瑜
中　　華　　民　　國　　111 　年　　7 　　月　　15　　日
附錄本案論罪科刑法條全文：
中華民國刑法第304條
以強暴、脅迫使人行無義務之事或妨害人行使權利者，處3年以
下有期徒刑、拘役或9千元以下罰金。
前項之未遂犯罰之。

中華民國刑法第305條
以加害生命、身體、自由、名譽、財產之事恐嚇他人，致生危害
於安全者，處2年以下有期徒刑、拘役或9千元以下罰金。

中華民國刑法第354條
毀棄、損壞前二條以外之他人之物或致令不堪用，足以生損害於
公眾或他人者，處2年以下有期徒刑、拘役或1萬5千元以下罰金
。

家庭暴力防治法第61條
違反法院依第14條第1項、第16條第3項所為之下列裁定者，為本
法所稱違反保護令罪，處3年以下有期徒刑、拘役或科或併科新
臺幣10萬元以下罰金：
一、禁止實施家庭暴力。
二、禁止騷擾、接觸、跟蹤、通話、通信或其他非必要之聯絡行
    為。
三、遷出住居所。
四、遠離住居所、工作場所、學校或其他特定場所。
五、完成加害人處遇計畫。